臺灣宜蘭地方法院宣示判決筆錄
110年度原易字第21號
公  訴  人  臺灣宜蘭地方檢察署檢察官
被      告  楊翔  



指定辯護人  黃金亮律師(義務辯護律師)
上列被告因強制罪等案件，經檢察官林禹宏提起公訴（110年度
調偵字第213號），經本院合議庭裁定改以簡式審判程序，並以
宣示判決筆錄代替協商判決，於中華民國110年10月6日9時30分
許，在本院第三法庭宣示判決，出席職員如下：
法  官  劉芝毓
書記官  蕭亦倫
通  譯  邱譯萱
法官起立朗讀判決主文、犯罪事實要旨、處罰條文、附記事項，
及告以上訴限制、期間並提出上訴狀之法院，且諭知記載其內容
：
一、主文：
    楊翔犯強制罪，處拘役貳拾日，如易科罰金，以新臺幣壹仟
    元折算壹日。又犯恐嚇危害安全罪，處拘役貳拾日，如易科
    罰金，以新臺幣壹仟元折算壹日。應執行拘役參拾日，如易
    科罰金，以新臺幣壹仟元折算壹日。緩刑貳年。
　　未扣案之鐵棍壹支沒收，於全部或一部不能沒收或不宜執行
    沒收時，追徵其價額。
二、犯罪事實：
    楊翔於民國109年9月13日9時26分許駕駛車牌號碼000-0000
    號自用小客車，行駛在宜蘭縣○○鎮○○路00號附近道路上，適
    同車道前方由謝承豫所駕駛搭載其配偶林芳如之車牌號碼00
    00-00號自用小客車欲在該處尋找路邊停車處，楊翔認謝承
    豫擋住車道，即按喇叭示意讓道，未料謝承豫在車內說：「
    不會開車嗎，還叭咧！（台語）」等語，楊翔因而心生不滿
    ，(一)先基於強制之犯意，駕駛前開車輛斜插在謝承豫所駕
    駛之車輛左前方停下，而以此強制方式妨害謝承豫駕駛車輛
    行進之權利。(二)楊翔下車後與自副駕駛座下車之林芳如發
    生爭執，楊翔基於恐嚇之犯意，返回車輛從副駕駛座取出鐵
    製棍棒1支，並持鐵製棍棒走向林芳如所站之處作勢猛力朝
    其揮打，以加害生命、身體之事，恫嚇林芳如，致生危害於
    安全。
三、處罰條文：
　　刑法第304條第1項、第305條、第41條第1項前段、第51條第
    6款、第74條第1項第1款、第38條第2項前段、第4項，刑法
    施行法第1條之1第1項。
四、協商判決除有刑事訴訟法第455條之4第1項第1款於本訊問程
    序終結前，被告撤銷協商合意或檢察官撤回協商聲請者；第
    2款被告協商之意思非出於自由意志者；第4款被告所犯之罪
    非第455條之2第1項所定得以協商判決者；第6款被告有其他
    較重之裁判上一罪之犯罪事實者；第7款法院認應諭知免刑
    或免訴、不受理者情形之一，及違反同條第2項「法院應於
    協商合意範圍內為判決；法院為協商判決所科之刑，以宣告
    緩刑或2年以下有期徒刑、拘役或罰金為限」之規定者外，
    不得上訴。
五、如有前項得上訴之情形者，得自收受判決送達之日起20日內
    ，向本院提出上訴書狀，上訴於第二審法院。
六、本案經檢察官劉憲英到庭執行職務。
中　　華　　民　　國　　110 　年　　10 　　月　　6　　日
                  刑事第三庭  書記官  蕭亦倫
　　　　　　　　　            法  官  劉芝毓
以上正本證明與原本無異。　　　　　　　　　　　　　　　
　　　　　　　　　            書記官  蕭亦倫
中　　華　　民　　國　　110 　年　　10　　月　　6 　　日
附錄本案論罪科刑法條：
中華民國刑法第304條
以強暴、脅迫使人行無義務之事或妨害人行使權利者，處3年以
下有期徒刑、拘役或9千元以下罰金。
前項之未遂犯罰之。
中華民國刑法第305條
以加害生命、身體、自由、名譽、財產之事恐嚇他人，致生危害
於安全者，處2年以下有期徒刑、拘役或9千元以下罰金。